臺灣臺中地方法院刑事判決
111年度交易字第711號
聲  請  人  臺灣臺中地方檢察署檢察官
被      告  李崇為


上列被告因過失傷害案件，經檢察官聲請簡易判決處刑（111年
度偵字第14079號），本院認不宜逕以簡易判決處刑，改依通常
程序審理，判決如下：
    主    文
本件公訴不受理。
    理    由
一、聲請意旨詳如附件聲請簡易判決處刑書所載。
二、按告訴乃論之罪，告訴人於第一審辯論終結前得撤回其告訴
    ；又告訴經撤回者，應諭知不受理之判決，並得不經言詞辯
    論為之，刑事訴訟法第238條第1項、第303條第3款、第307
    條分別定有明文。
三、查本件被告李崇為經檢察官以刑法第284條前段之過失傷害
    罪聲請簡易判決處刑，依同法第287條前段之規定，須告訴
    乃論。茲據告訴人林宛萱具狀撤回告訴，此有聲請撤回告訴
    狀1份在卷可稽，揆諸前揭說明，本件爰不經言詞辯論，逕
    為諭知不受理之判決。
據上論斷，應依刑事訴訟法第452條、第303條第3款、第307條，
判決如主文。 
本案經檢察官張文傑聲請以簡易判決處刑。
中　　華　　民　　國　　111 　年　　5 　　月　　19　　日
                  刑事第七庭    法　官   尚安雅
以上正本證明與原本無異。
如不服本判決應於收受送達後20日內向本院提出上訴書狀，並應
敘述具體理由；其未敘述上訴之理由者，應於上訴期間屆滿後20
日內向本院補提理由書（均須按他造當事人之人數附繕本）「切
勿逕送上級法院」。
告訴人或被害人如不服判決，應備理由具狀向檢察官請求上訴，
上訴期間之計算，以檢察官收受判決正本之日起算。
                        　　　　書記官   鐘麗芳 
中　　華　　民　　國　　111 　年　　5 　　月　　19　　日
【附件】
臺灣臺中地方檢察署檢察官聲請簡易判決處刑書　        學股
                                    111年度偵字第14079號
　　被　　　告　李崇為　男　20歲（民國00年0月00日生）
　　　　　　　　　　　　住○○市○區○○路0段00號
　　　　　　　　　　　　國民身分證統一編號：Z000000000號
上列被告因過失傷害案件，業經偵查終結，認為宜聲請以簡易判
決處刑，茲將犯罪事實及證據並所犯法條分敘如下：
　　　　犯罪事實
一、李崇為於民國110年8月22日15時59分許，騎乘車牌號碼000-
    0000普通重型機車，沿臺中市北區健行路由西向東往學士路
    方向駛至永興街口，於左轉永興街時，本應注意機車行駛至
    交岔路口，左轉彎時，應距交岔路口三十公尺前顯示方向燈
    ，換入內側車道或左轉車道，行至交岔路口中心處左轉，並
    不得占用來車道搶先左轉；且轉彎車應讓直行車先行，而依
    當時情狀，並無不能注意之情事，竟疏未注意，貿然左轉永
    興街，適林宛萱騎乘車牌號碼000-000號普通重型機車後載
    林宜賢(未據告訴)，沿臺中市北區健行路由西東往大義街方
    向直行駛至，疏未注意車前狀況，見狀煞閃不及而發生兩車
    碰撞之事故，林宛萱人車倒地，致受有右手腕舟狀骨骨折之
    傷害。
二、案經林宛萱告訴偵辦。
　　　　證據並所犯法條
一、證據清單及待證事實：
編號 證據名稱 待證事實 1 被告李崇為於警詢及本署偵查中之供述 坦承於犯罪事實欄所載時、地，騎乘車牌號碼000-0000普通重型機車與告訴人林宛萱騎乘車牌號碼000-000號普通重型機車發生碰撞事故，告訴人因此受傷之事實。惟矢口否認有何過失犯行，辯稱：伊以為過雙黃線就可以左轉，所以左轉時還沒過道路中心線，但因有死角擋住伊視線，而沒看到告訴人騎車過來，是告訴人撞伊的云云。 2 告訴人林宛萱於警詢及本署偵查中之指訴 證明： 全部犯罪事實。 3 告訴人林宛萱之中國醫藥大學附設醫院診斷證明書1紙 證明： 告訴人因本件車禍事故而受有右手腕舟狀骨骨折之傷害之事實。 4 警員職務報告、臺中市政府警察局道路交通事故初步分析研判表、道路交通事故現場圖、道路交通事故調查報告表㈠㈡、道路交通事故談話紀錄表、交通事故補充資料表、道路交通事故肇事人自首情形紀錄表、車輛詳細資料報表、證號查詢汽機車駕駛人、現場照片、現場監視器錄影影像擷圖等各1份及現場監視器錄影檔案儲存光碟1片 證明： 被告違反道路交通安全規則第99條第2項、同法第102條第1項5款、第7款等規定，違反注意義務之駕駛行為而生本件車禍事故之全部犯罪事實。 
二、核被告李崇為所為，係犯刑法第284條前段之過失傷害罪嫌
    。被告肇事後，於犯罪偵查機關未發覺前，在場且主動向到
    場處理之警員自承其為肇事者，並願接受裁判，此有臺中市
    政府警察局道路交通事故肇事人自首情形紀錄表附卷足參，
    核與自首要件相符，依刑法第62條前段規定，得減輕其刑。
三、依刑事訴訟法第451條第1項聲請逕以簡易判決處刑。
　　此　　致
臺灣臺中地方法院
中　　華　　民　　國　 111　　年　　4 　　月　　12　　日
　　　　　　　　　　　　　　　檢　察　官  張文傑
本件正本證明與原本無異
中　　華　　民　　國　 111　　年　　4 　　月　　15　　日
                              書  記  官  洪堯峰
附錄本案所犯法條全文
中華民國刑法第284條
因過失傷害人者，處 1 年以下有期徒刑、拘役或 10 萬元以下
罰金；致重傷者，處 3 年以下有期徒刑、拘役或 30 萬元以下
罰金。